【裁判字號】    95,訴,1701
【裁判日期】    951117
【裁判案由】    毒品危害防制條例
【裁判全文】
臺灣彰化地方法院刑事判決              95年度訴字第1701號
公  訴  人  臺灣彰化地方法院檢察署檢察官
被      告  甲○○
                    （現於臺灣雲林第二監獄執行中）
上列被告因違反毒品危害防制條例案件，經檢察官提起公訴（95
年度毒偵字第3619號），被告於本院準備程序中就被訴事實為有
罪之陳述，經本院合議庭裁定由受命法官獨任依簡式審判程序審
理，判決如下：
    主    文
甲○○施用第一級毒品，累犯，處有期徒刑壹年壹月。扣案之注
射針筒壹支沒收。
    犯罪事實
一、甲○○前因施用第一、二級毒品案件，經本院以89年度訴字
    第449 號判決分別判處有期徒刑7 月、3 月，應執行有期徒
    刑8 月確定。另因施用毒品案件，經本院以90年度易字第16
    1 號判決判處有期徒刑8 月確定；又因竊盜案件，經臺灣臺
    中地方法院以90年度訴字第1712號判決判處有期徒刑10月確
    定；再因施用毒品案件，經本院以90年度訴字第1128號判決
    判處有期徒刑10月確定；上開三罪嗣經定應執行有期徒刑2
    年2 月確定，並與上開有期徒刑8 月接續執行，於民國92年
    5 月2 日縮短刑期假釋出監付保護管束；再因竊盜案件，經
    本院以93年度易字第775 號判決判處有期徒刑6 月確定，並
    與上開假釋經撤銷後之殘刑有期徒刑1 年1 月16日接續執行
    ，已於94年11月25日縮刑期滿執行完畢。另因施用毒品案件
    ，經本院裁定送觀察、勒戒後，認有繼續施用毒品之傾向，
    再經本院以89年度毒聲字第879 號裁定令入戒治處所施以強
    制戒治，於89年7 月15日停止戒治出所付保護管束，嗣經裁
    定撤銷停止戒治，令入戒治處所繼續施以強制戒治，已於90
    年9 月29日執行完畢釋放。猶不思悔改，於前揭強制戒治執
    行完畢釋放後5 年內，復基於施用第一級毒品海洛因之犯意
    ，於95年8 月25日下午7 時許，在其位於彰化縣芬園鄉○○
    路○ 段860 巷21號之住所，以將海洛因加水混合後以注射針
    筒注射體內之方式，施用第一級毒品海洛因1 次。嗣於95年
    8 月26日下午7 時30分許，在彰化縣芬園鄉○○村○道3 號
    高速公路下產業道路為警查獲，並扣得其所有，供其施用第
    一級毒品海洛因犯罪所用之注射針筒1 支。
二、案經彰化縣警察局彰化分局報告臺灣彰化地方法院檢察署檢
    察官偵查起訴。
    理    由
一、被告甲○○於準備程序中，先就前揭犯罪事實為有罪之陳述
    ，且所犯係死刑、無期徒刑、最輕本刑為3 年以上有期徒刑
    以外之罪，經本院合議庭依刑事訴訟法第273 條之1 第1 項
    之規定，裁定由法官一人獨任進行簡式審判程序，合先敘明
    。
二、上開犯罪事實，業據被告於本院審理中坦承不諱，且被告於
    前揭時地獲案後，經採其尿液送驗之結果，確呈嗎啡陽性反
    應（按一般施用海洛因者會在其體內代謝為嗎啡成分殘留，
    並經由尿液排出），有彰化縣警察局彰化分局委託檢驗尿液
    代號與真實姓名對照認證單、詮昕科技股份有限公司000000
    00濫用藥物尿液檢驗報告各1 份附卷可稽，並有注射針筒1
    支扣案可佐，足徵被告自白與事實相符，堪予採信。而被告
    前因施用毒品案件，經本院裁定送觀察、勒戒後，認有繼續
    施用毒品之傾向，再經本院以89年度毒聲字第879 號裁定令
    入戒治處所施以強制戒治，於89年7 月15日停止戒治出所付
    保護管束，嗣經裁定撤銷停止戒治，令入戒治處所繼續施以
    強制戒治，已於90年9 月29日執行完畢釋放，有臺灣高等法
    院被告前案紀錄表1 份在卷可參，被告於前揭強制戒治執行
    完畢釋放後5 年內，再犯施用毒品犯行，亦堪認定。本案事
    證已臻明確，被告施用第一級毒品海洛因犯行堪予認定，應
    依法論科。
三、核被告所為，係犯毒品危害防制條例第10條第1 項之施用第
    一級毒品罪。其為供己施用而於施用前持有海洛因之低度行
    為，為其施用之高度行為所吸收，不另論罪。又查被告曾有
    如上開犯罪事實欄所載之前科，已於94年11月25日縮刑期滿
    執行完畢，有臺灣高等法院被告前案紀錄表乙紙附卷可憑，
    其受此有期徒刑執行完畢後，5 年以內故意再犯有期徒刑以
    上之罪，為累犯，應依法加重其刑。爰審酌被告前有違反毒
    品危害防制條例之前科，又因施用毒品犯行，甫於95年8 月
    7 日經本院判處有期徒刑1 年（已確定），仍不知悔改，竟
    又復行施用毒品，足見其自制能力尚有未足，有接受相當期
    間監禁教化之必要，以促其及早矯正吸毒惡習；惟念及被告
    犯罪之動機、目的，其犯罪手段僅係戕害自己之身心、施用
    毒品時間及犯罪後坦承犯行之態度等一切情狀，量處如主文
    所示之刑，以示懲儆。扣案之注射針筒1 支，為被告所有，
    係供其施用第一級毒品犯罪所用之物，業據被告於本院審理
    時供明在卷，爰依刑法第38條第1 項第2 款之規定宣告沒收
    之。
據上論斷，應依刑事訴訟法第273 條之1 第1 項、第299 條第1
項前段，毒品危害防制條例第10條第1 項，刑法第11條前段、第
47條第1 項、第38條第1 項第2 款，判決如主文。
本案經檢察官高如應到庭執行職務。
中    華    民    國    95    年    11    月    17    日
                  刑事第一庭  法  官  吳  永  梁
以上正本證明與原本無異。
如不服本判決，應於判決送達後10日內向本院提出上訴狀 (須附
繕本)。
中    華    民    國    95    年    11    月    17    日
                              書記官  陳美敏
附錄論罪科刑法條全文：
毒品危害防制條例第10條
施用第一級毒品者，處6 月以上5 年以下有期徒刑。
施用第二級毒品者，處3 年以下有期徒刑。


司法院資訊處製作；財團法人民間司法改革基金會備份。
